

\vspace{3.5em}
\noindent \begin{minipage}{\textwidth}
\stepcounter{mallinumber}
\noindent \textbf{Tüüpsõnamall \arabic{mallinumber}\,\vadja{kalliz}}\\

\begin{sideways}
\begin{tabular}{l l}
muutvormimall & tunnused \\
\hline
\underline{kall}\,$\oplus$\,iz & \textsc{ sg nom } \\
\underline{kall}\,$\oplus$\,i & \textsc{ sg gen } \\
\underline{kall}\,$\oplus$\,issõ & \textsc{ sg par } \\
\underline{kall}\,$\oplus$\,isõ & \textsc{ sg ill } \\
\underline{kall}\,$\oplus$\,iz & \textsc{ sg ine } \\
\underline{kall}\,$\oplus$\,iss & \textsc{ sg ela } \\
\underline{kall}\,$\oplus$\,illõ & \textsc{ sg all } \\
\underline{kall}\,$\oplus$\,ill & \textsc{ sg ade } \\
\underline{kall}\,$\oplus$\,ilt & \textsc{ sg abl } \\
\underline{kall}\,$\oplus$\,issi & \textsc{ sg tra } \\
\underline{kall}\,$\oplus$\,issaa & \textsc{ sg ter } \\
\underline{kall}\,$\oplus$\,ika & \textsc{ sg com } \\
\underline{kall}\,$\oplus$\,id & \textsc{ pl nom } \\
\underline{kall}\,$\oplus$\,ejõ & \textsc{ pl gen } \\
\underline{kall}\,$\oplus$\,eit & \textsc{ pl par } \\
\underline{kall}\,$\oplus$\,eisõ & \textsc{ pl ill } \\
\underline{kall}\,$\oplus$\,eiz & \textsc{ pl ine } \\
\underline{kall}\,$\oplus$\,eiss & \textsc{ pl ela } \\
\underline{kall}\,$\oplus$\,eillõ & \textsc{ pl all } \\
\underline{kall}\,$\oplus$\,eill & \textsc{ pl ade } \\
\underline{kall}\,$\oplus$\,eilt & \textsc{ pl abl } \\
\underline{kall}\,$\oplus$\,eissi & \textsc{ pl tra } \\
\underline{kall}\,$\oplus$\,eissaa & \textsc{ pl ter } \\
\underline{kall}\,$\oplus$\,eika & \textsc{ pl com } \\
\end{tabular}
\end{sideways}
\captionof{table}{Tüüpsõnamall \arabic{mallinumber}\,\vadja{kalliz} ekstraheeritud muutvormimallid.}
\label{tab:tüüpsõnamall-kalliz}

\end{minipage}

 
\vspace{1em}
\noindent Tüüpsõnamall \vadja{kalliz} ei hõlma teisi lekseeme vormi\-sõnastikus.
